# 【请教陈版】等待期内取消现金结算的股份支付的会计处理

提问人：lagogogo 时间：2020-05-26 23:28:34
请教陈版，若上市公司在等待期内取消所授予权益工具的（因未满足可行权条件而被取消的除外），应当作为加速行权处理。那么如果取消的是现金结算的股份支付，该如何进行会计处理呢？ 谢谢陈版！

回答人：chenyiwei
现金结算股份支付最终计入损益的金额就是最终结算给员工的现金。所以取消现金结算股份支付时，应冲回前期累计确认的“应付职工薪酬——现金结算股份支付”相关负债以及对应的损益。不存在加速可行权需确认额外费用的问题。
当然，现金结算股份支付要有合理的理由。
在实务中，如果预期现金结算股份支付的行权条件已很难满足，此时即使不取消该项股份支付，最终累积可确认的费用也是零，此时取消与否对损益影响不大。